【裁判字號】    89,易,4724
【裁判日期】    900227
【裁判案由】    電子遊戲場業管理條例
【裁判全文】
臺灣高雄地方法院刑事判決                        八十九年度易字第四七二四號
    公  訴  人  臺灣高雄地方法院檢察署檢察官
    被      告  丙○○
右列被告因違反電子遊戲場業管理條例案件，經檢察官聲請簡易判決處刑（八十九年
度偵字第第一四八一六號），本院高雄簡易庭認不宜以簡易判決處刑（八十九年度雄
簡字第一０八０號），簽移本院依通常程序審理，本院判決如左：
    主  文
丙○○違反未依電子遊戲場業管理條例規定辦理營利事業登記者，不得經營電子遊戲
場業之規定，處拘役參拾日，如易科罰金，以佰元折算壹日。
電子遊戲機「金象王遊戲機」壹臺、「龍鳳電子遊戲機」壹臺（均含ＩＣ板）均沒收
之。
    事  實
一、丙○○明知經營電子遊戲場業，須依電子遊戲場業管理條例相關規定辦理營利事
    業登記，竟未經向主管機關高雄市政府辦理該相關營利事業登記，即自民國八十
    九年五月一日起至八十九年六月二十日止，擅自在高雄市○鎮區○○路與林森路
    口，甲○○○所經營之檳榔攤，擺設電子遊戲機「金象王遊戲機」一臺、「龍鳳
    電子遊戲機」一臺，供不特定人以投入新台幣（下同）十元硬幣之方式，打玩之
    用，每天營業額約一百元。嗣於八十九年六月二十日下午五時四十五許，為警於
    上揭地點臨檢查獲。
二、案經高雄市政府函請臺灣高雄地方法院檢察署偵查聲請簡易判決處刑，經本院高
    雄簡易庭認不宜以簡易判決處刑，移送本院改依通常程序審理。
    理  由
一、訊據被告丙○○矢口否認有於前揭時、地擺設電子遊戲機供不特定之人把玩之事
    實，辯稱：該電子遊戲機是朋友寄放在該檳榔攤，查獲之日伊是受朋友之託前去
    瞭解狀況，警訊中式因為警察很兇才承認云云。經查：前揭事實業據證人即查獲
    之警員丁○○、乙○○及證人即前開檳榔攤之負責人甲○○○證述屬實，復有高
    雄市政府警察局前鎮分局檢查紀錄及及該局高市警前分行字第一０四六一號函及
    高雄市政府高市府建二字第二一四二九號函可資佐證。被告雖於本院審理時翻異
    前詞而以前開情詞置辯，惟本案為警查獲之時，員警要求甲○○○即該檳榔攤之
    負責人通知擺設機台之人前來，王女便直接去電被告，隨後被告便到達現場，並
    於警訊中坦承該機台為其所有之事實，業據證人甲○○○及丁○○證述屬實，並
    有經被告簽名確認無訛之營業場所檢查記錄在卷足憑，證人甲○○○並表示：「
    （為何留他電話？）機台壞了就叫他來處理」、「（如何分帳？）我與被告五五
    分帳，都是他來收錢」、「（有無說機台是誰的？）他說是他的」、「（他多久
    到檳榔攤一次？）他每星期來一次登記機台分數」、「（多久收一次錢？）他來
    時就會收錢」、「（尚有何人會來收錢？）沒有」等語，被告先辯稱是只去收過
    一次錢並給王女電話，又改稱先後去過該檳榔攤二次，其中一次是案發後王女要
    伊去拿機台主人應分得之錢，因為該機台主人欠伊錢，被告既表示係機台主人要
    伊至現場，卻又表示不知機台主人之姓名、住址及聯絡方式為何，其前開所辯非
    但先後不一，且與常情有違，又若非其果有在前揭地點擺設前開機台，何以其於
    警訊中對於機台擺設之時間、營利及分帳方式均與證人所述相同？加以被告為一
    成年心智成熟之人，應知未向主管機關辦理相關營利事業登記而擺設機台涉及刑
    事責任，豈可能單純因為員警之態度嚴厲而為自白，綜上所述，被告所辯云云，
    無非事後卸責之詞，委無足採，本件事證明確，被告犯行洵堪認定。
二、按電子遊戲場業管理條例第十五條之立法意旨係為健全電子遊戲場之營業秩序，
    明定未依該條例規定辦理電子遊戲場業之營利事業登記者，即屬未經設立而營業
    ；又按同條例關於營業場所、設備之規模，並未有明文設限，且所謂電子遊戲場
    業不以專營或主要營業為設置電子遊戲機為限，此有經濟部經（八九）商字第八
    九二一八一五八號函一紙在卷可稽。是核被告所為，係違反電子遊戲場業管理條
    例第十五條之未經辦理營利事業登記而擅自經營電子遊戲場業之規定，應依同法
    第二十二條之規定處斷。爰審酌被告犯後飾詞矯卸，態度欠佳，然其未曾受有期
    徒刑以上刑之宣告，有臺灣高雄地方法院檢察署刑案資料查註紀錄表及臺灣高等
    法院被告全國前案紀錄表各一份在卷可參，素行尚稱良好，且其所陳列機台之時
    間不長，尚查無有何重大之獲利情事，所犯情節尚屬輕微等一切情狀，量處如主
    文所示之刑，並諭知易科罰金之折算標準，以資懲儆。至於「金象王遊戲機」一
    臺、「龍鳳電子遊戲機」一臺，為警查獲時雖未扣案，惟為被告所有，業據證人
    甲○○○供承甚明，係供被告犯罪所用之物，應依刑法第三十八條第一項第二款
    規定併予宣告沒收。
據上論斷，應依刑事訴訟法第二百九十九條第一項前段，電子遊戲場業管理條例第二
十二條，刑法第十一條前段、第三十八條第一項第二款、第四十一條，罰金罰鍰提高
標準條例第二條，判決如主文。
中      華      民      國    九十      年      二      月    二十七    日
                                  臺灣高雄地方法院刑事第二庭
                                      法  官  卓立婷
右正本證明與原本無異。
如不服本判決，應於判決送達後十日內，向本院提出上訴狀。
                                      書記官    陳家宏
中    華    民    國      九十      年      三      月      五      日


司法院資訊處製作；財團法人民間司法改革基金會備份。
